臺灣新竹地方法院交通事件裁定        100年度交聲字第358號
原處分機關  交通部公路總局新竹區監理所
函轉機關    臺灣新竹地方法院檢察署
異  議  人
即受處分人  徐如儀
上列異議人即受處分人因違反道路交通管理處罰條例事件，對於
交通部公路總局新竹區監理所於民國100 年8 月9 日所為裁決處
分（處分案號：竹監自字第裁50-EZ0000000、EZ0000000 、EZ00
00000 號）聲明異議，本院裁定如下：
    主  文
異議均駁回。
    理  由
一、本件臺灣新竹地方法院檢察署100 年9 月14日竹檢家智100
    偵7037字第28530 號函轉異議人即受處分人徐如儀（下稱異
    議人）聲明異議狀略以：我於民國100 年1 月4 日如原處分
    機關竹監自字第裁50-EZ0000000、EZ0000000 、EZ0000000
    號裁決書之時地在違規地點即新竹市○○路路邊停車處所停
    車，經催繳，不依規定繳費，違反交通管理處罰條例第56條
    第2 項之規定罰鍰新臺幣（下同）3 百元，並限100 年9 月
    8 日前繳納，上開罰鍰逾期不繳者，依法移送強制執行，而
    我對此一裁決，即有異議之處，因該車車號6458-VW 號之自
    小客車雖為我名下所有，但使用人卻非我本人，而使用人馮
    尚彬（男，57年3 月15日生，身分證統一編號：Ｚ000000000
    號，住新竹市○○街75號5 樓，目前因案在新竹看守所羈押
    執行），因該車在購得使用時，雙方即有協議載明，使用者
    對車輛使用時若有發生一切事故之責任，都該由使用者負責
    ，而使用者也因違背當初的協議書上所載，我已依法提出告
    訴，且全案已由司法單位承審中，而使用人馮尚彬於上次傳
    喚到庭聆訓時也有向檢察官承認該車自購得之後，一直都由
    他使用，亦坦承所有的交通違規罰單都是他所造成的，與我
    無關，且也因此事的發生造成我在信譽上的受損、精神上煎
    熬的焦慮，到最後在緊張的日子長久下來，我不得不靠藥物
    來減輕壓力，而此案也都已進入司法程序，我相信在公正、
    公平的司法審理，會將責任的歸屬上還予我一個清白，爰此
    提出聲明異議，請在未查明事實前，先停止一切處分，靜待
    司法裁決等語。
二、按已經提公訴或自訴之案件，在同一法院重行起訴者，應諭
    知不受理之判決；法院受理有關交通事件，準用刑事訴訟法
    之規定；交通法庭認聲明異議不合法律上之程式或其異議權
    已喪失者，應以裁定駁回之，刑事訴訟法第303 條第2 款、
    道路交通管理處罰條例第89條、道路交通事件處理辦法第17
    條前段分別定有明文。次按受處分人，不服第8 條主管機關
    所為之處罰，得於接到裁決書之翌日起20日內，向管轄地方
    法院聲明異議，道路交通管理處罰條例第87條第1 項定有明
    文，聲明異議，應以司法狀紙，敘述異議之理由，提出於原
    處分機關為之，原處分機關應於接受異議書狀5 日內，將該
    案卷宗及有關證物，送交該管法院，道路交通事件處理辦法
    第12條亦有明文。再按法院認為聲明異議不合法律上之程式
    ，且無從補正者，應以裁定駁回之，道路交通事件處理辦法
    第17條亦有明文。而上述為交通異議事件之程式規定，為聲
    明異議之合法要件，受處分人之聲明異議自須合於此項程式
    規定，法院始得受理為實體之審查。再者，處理違反道路交
    通管理事件，有關文書送達之程序，依行政程序法之規定，
    違反道路交通管理事件統一裁罰基準及處理細則第5 條規定
    甚詳。又送達，於應受送達人之住居所、事務所或營業所為
    之。但在行政機關辦公處所或他處會晤應受送達人時，得於
    會晤處所為之；於應送達處所不獲會晤應受送達人時，得將
    文書付與有辨別事理能力之同居人、受雇人或應送達處所之
    接收郵件人員，行政程序法第72條第1項 、第73條第1 項亦
    分別定有明文。
三、經查：
  (一)本件異議人前於100 年8 月11日就本件交通部公路總局新竹
    區監理所之前開裁罰，經由臺灣新竹地方法院檢察署100 年
    9 月14日竹檢家智100 偵7037字第28530 號函轉上開監理所
    提出聲明異議，再由該監理所以100 年9 月19日竹監自字第
    1000015921號函送本院，有上開函文及聲明異議狀各1 紙在
    卷可稽，已繫屬本院，並分案100 年度交聲字第357 號（忠
    股）審理中，業經本院調閱該案卷審閱無訛；嗣異議人前開
    聲明異議狀再經由臺灣新竹地方法院檢察署100 年9 月14日
    竹檢家智100 偵7037字第28530 號函轉逕向本院提出聲明異
    議，同有上開函文及聲明異議狀各1 紙在卷可稽，是異議人
    既已經由臺灣新竹地方法院檢察署函轉依照道路交通事件處
    理辦法第12條向交通部公路總局新竹區監理所遞狀移送本院
    提出聲明異議，經該所於100 年9 月21日轉送本院審理在案
    ，復經臺灣新竹地方法院檢察署函轉逕向本院為同一事實之
    聲明異議，揆諸上開聲明異議應提出於原處分機關為之規定
    ，本件即屬重複聲明異議，顯不合法律上之程式，且無法補
    正，先此敘明。
  (二)再者，異議人於100 年1 月4 日8 時13分、同年月6 日15時
    59分及同年月7 日16時5 分均因「在道路收費停車處所停車
    經催繳不依規定繳費」之交通違規遭取締舉發，經原處分機
    關以上開裁決書於100 年8 月11日送達於異議人之上開住處
    ，惟因未獲會晤異議人本人，遂將該裁決書交予有辨別事理
    能力之孫姓受雇人，並經其於送達證書上簽名收受乙節，此
    有原處分機關交通部公路總局新竹區監理所100 年9 月19日
    竹監自字第1000015921號函及所檢附之送達證書及裁決書影
    本附於本院另案100 年度交聲字第357 號案卷可考，並有異
    議人全戶戶籍資料（完整姓名）查詢結果在卷可參（見本院
    卷第6 頁），是該裁決處分於異議人之受雇人代為收受時起
    已生合法送達之效力。
  (三)因此，異議人如對原處分機關前開裁決有所不服而欲提起異
    議，依照上揭說明，異議期間為20日，此觀裁決書下方記載
    「受處分人不服處罰者，得於接到裁決書之翌日起20日內，
    以司法狀紙提出聲明異議，載明裁決日期、字號及理由，交
    由本（新竹區監理所）所轉送管轄地方法院」等字句甚明；
    又異議人設籍於新竹縣竹東鎮○○路70號7 樓之3 ，此觀諸
    上開送達證書、本院依職權查閱之異議人戶籍資料、及異議
    人聲明異議狀所陳明之地址甚明（見本院卷第2 、6 頁），
    故其不論向位於新竹縣新埔鎮○○路○段58號之交通部公路
    總局新竹區監理所或逕向本院聲明異議，依法院訴訟當事人
    在途期間標準第4 條第1 項第3 款及第2 條第1 款之規定，
    非居住於處罰機關所在之新竹縣新埔鎮，且居住於受理聲明
    異議案件法院之本院管轄區域，按異議人所居本院管轄區域
    內之新竹縣竹東鎮，應加受理聲明異議案件法院管轄區域之
    在途期間日數（2 日），依法得扣除在途期間2 日，然聲明
    異議期間之末日為100 年8 月31日星期三，該日其聲明異議
    期間即已屆滿；從而，異議人最遲應於100 年8 月31日向原
    處分機關或逕向本院聲明異議，然本件異議人卻遲於同年9
    月14日始經由臺灣新竹地方法院檢察署函轉分向原處分機關
    及本院聲明異議，此有上開監理所以100 年9 月19日竹監自
    字第1000015921號函及本件臺灣新竹地方法院檢察署100 年
    9 月14日竹檢家智100 偵7037字第28530 函（見其上本院收
    文章戳）附於本院另案100 年度交聲字第357 號案卷及本件
    卷內可按（見本院卷第1 頁），是異議人聲明異議顯已逾道
    路交通管理處罰條例第87條第1 項所定之20日不變期間，其
    聲明異議顯不合法律上之程式，且無從補正，自應予以駁回
    （關於計算提出聲明異議有無逾期之基準，非以異議人書寫
    聲明異議狀或將聲明異議狀付郵之日期為計算基準，而係以
    聲明異議狀到達監理所或本院之日期為準，附此敘明）。
據上論結，依道路交通管理處罰條例第87條第2 項、道路交通事
件處理辦法第17條前段，裁定如主文。
中    華    民    國   100    年    9     月    29    日
                  交通法庭法  官  林建鼎
以上正本證明與原本無異。
如不服本裁定，應於裁定送達後5 日內向本院提出抗告狀（需附
繕本）。
中    華    民    國   100    年    9     月    29    日
                          書記官  黃伊婕